【裁判字號】    92,訴,1031
【裁判日期】    920528
【裁判案由】    損害賠償
【裁判全文】
臺灣台中地方法院民事裁定  九十二年度訴字第一○三一號
    原      告    丁○○
    訴訟代理人    方文獻 律師
    複  代理人    甲○○
    被      告    丙○○
右當事人間請求損害賠償事件，本院裁定如左：
    主      文
原告之訴及假執行之聲請均駁回。
訴訟費用由原告負擔。
    理      由
一、按因犯罪而受損害之人，以對於刑事被告及依民法負賠償責任之人請求回復其損
    害者為限，始得於刑事訴訟程序附帶提起民事訴訟，此為刑事訴訟法第四百八十
    七條第一項所明定，且其附帶提起之民事訴訟，如不合於上開法條所定之要件者
    ，縱於刑事庭依刑事訴訟法第五百零四條第一項將附帶之民事訴訟移送於民事庭
    後，亦不得將關於民事訴訟之法規，溯及於附帶提起民事訴訟之時，而予適用，
    仍應認其起訴為不合法，此亦為最高法院四十一年度台抗字第五十八號裁定所持
    之見解。
二、本件原告因被告乙○○因公共危險等案件於刑事訴訟程序附帶提起民事訴訟，請
    求判令被告乙○○、丙○○應連帶賠償原告新台幣四百萬元及自起訴狀繕本最後
    送達被告時起至清償日止按年息百分之五計算之利息并予宣告假執行。經刑事庭
    依刑事訴訟法第五百零四條第一項規定，將其附帶之民事訴訟，以裁定移送民事
    庭。
三、次按刑事訴訟法第四百八十七條第一項所定附帶民事訴訟之對象，除刑事被告外
    ，固兼及於依民法負賠償責任之人。惟該條項所稱之「依民法負賠償責任之人」
    ，係指該刑事案件中依民法規定應負賠償責任之人而言。故附帶民事訴訟之原告
    所主張之共同加害人，必以在刑事訴訟程序中經認定係共同侵權行為之人，始得
    謂為依民法負賠償責任之人，否則對之提起是項附帶民事訴訟，即難謂為合法（
    有最高法院八十七年度台抗字第二七八號、九十年度台抗字第五四九號裁判可參
    ）。經查本件被告丙○○既非前開刑事案件被告，而本院刑事庭九十一年度交訴
    字第一一九號刑事判決僅認定被告乙○○觸犯過失傷害、過失致重傷及肇事逃逸
    等罪名，而未併予認定被告丙○○係共同侵權行為人，依上開說明，被告丙○○
    即非刑事訴訟法第四百八十七條第一項所謂依民法負賠償責任之人。原告對被告
    丙○○提起附帶民事訴訟，即有未合。其訴顯難認為合法，其假執行之聲請亦缺
    乏宣告之依據，均應予駁回。
五、依民事訴訟法第二百四十九條第一項第六款、第九十五條、第七十八條，裁定如
    主文。
中      華      民      國    九十二    年      五      月    二十八    日
                                        臺灣台中地方法院民事第一庭
~B法      官  許文碩
右為正本係照原本作成
如不服本裁定應於送達後十日內向本院提出抗告狀，並應繳納抗告費新台幣四十五元。
中      華      民      國    九十二    年      五      月    二十八    日
~B法院書記官


司法院資訊處製作；財團法人民間司法改革基金會備份。
